fi: Robottilelujen tuettu ohjelmointi: Lohkopohjainen koodaussovellus; Painike / laitteen sisäinen koodaus; Ei ohjelmoitavissa; Vain kaukosäädin; Scratch-yhteensopiva; Tekstipohjainen koodaus (Python, JavaScript jne.); Muu
th: รองรับการเขียนโปรแกรมของเล่นหุ่นยนต์: แอปเขียนโค้ดแบบบล็อก; ปุ่ม/การเขียนโค้ดบนอุปกรณ์; ไม่สามารถตั้งโปรแกรมได้; รีโมทคอนโทรลเท่านั้น; รองรับ Scratch; การเขียนโค้ดแบบข้อความ (Python/JavaScript/ฯลฯ); อื่นๆ
vi: Hỗ trợ lập trình đồ chơi robot: Ứng dụng lập trình dạng khối; Nút/Lập trình trên thiết bị; Không thể lập trình; Chỉ dùng điều khiển từ xa; Tương thích với Scratch; Lập trình dựa trên văn bản (Python/JavaScript/v.v.); Khác
hr-HR: Podržano programiranje robotske igračke: Aplikacija za kodiranje temeljeno na blokovima; Gumb / kodiranje na uređaju; Ne može se programirati; Samo daljinsko upravljanje; Kompatibilno sa Scratchom; Tekstualno kodiranje (Python/JavaScript i sl.); Ostalo
en: Robotic toy programming supported: Block-based coding app; Button/On-device coding; Not programmable; Remote control only; Scratch-compatible; Text-based coding (Python/JavaScript/etc.); Other
ja: ロボット玩具のプログラミングに対応: ブロックベースコーディングアプリ; ボタン / デバイス上でのコーディング; プログラム不可; リモコンのみ; Scratch 互換; テキストベースコーディング (Python、JavaScript など); その他
bg-BG: Поддържа ли се програмиране на роботизирана играчка: Приложение за блоково програмиране; Програмиране с бутони/на самото устройство; Не се програмира; Само с дистанционно управление; Съвместим със Scratch; Текстово базирано програмиране (Python/JavaScript и др.); Други
cs: Podpora programování robotické hračky: Aplikace pro blokové kódování; Kódování pomocí tlačítek / na zařízení; Neprogramovatelné; Pouze dálkové ovládání; Kompatibilní se systémem Scratch; Textové kódování (Python, JavaScript atd.); Jiné
pt-PT: Programação do brinquedo robótico suportada: App de programação baseada em blocos; Botão/programação no dispositivo; Não programável; Apenas controlo remoto; Compatível com Scratch; Programação baseada em texto (Python/JavaScript/etc.); Outro
de: Unterstützte Programmierung für Roboterspielzeug: Blockbasierte Programmier-App; Tasten-/Geräteprogrammierung; Nicht programmierbar; Nur Fernsteuerung; Scratch-kompatibel; Textbasierte Programmierung (Python/JavaScript usw.); Sonstige
ko: 로봇 장난감 프로그래밍 지원: 블록 기반 코딩 앱; 버튼/기기 내장 코딩; 프로그래밍 불가; 원격 제어 전용; 스크래치 호환; 텍스트 기반 코딩(Python/JavaScript 등); 기타
sk-SK: Podporované programovanie robotickej hračky: Aplikácia na blokové programovanie; Kódovanie pomocou tlačidiel/na zariadení; Neprogramovateľné; Len diaľkové ovládanie; Kompatibilné so Scratch; Kódovanie pomocou textu (Python/JavaScript atď.); Iné
pt-BR: Brinquedo robótico programação compatível: App de codificação em blocos; Botão/Codificação no dispositivo; Não programável; Apenas controle remoto; Compatível com Scratch; Codificação baseada em texto (Python/JavaScript/etc.); Outro
it: Programmazione di giocattoli robotici supportata: App di programmazione a blocchi; Pulsante/programmazione sul dispositivo; Non programmabile; Solo telecomando; Compatibile con Scratch; Programmazione testuale (Python/JavaScript/ecc.); Altro
pl: Obsługiwane programowanie zabawki robotycznej: Aplikacja do kodowania blokowego; Kodowanie przyciskami / na urządzeniu; Nieprogramowalne; Tylko zdalne sterowanie; Kompatybilne ze Scratch; Kodowanie tekstowe (Python, JavaScript itp.); Inne
sv: Stöd för programmering av robotleksaker: Blockbaserad kodningsapp; Knapp/kodning på enhet; Ej programmerbar; Endast fjärrkontroll; Scratch-kompatibel; Textbaserad kodning (Python/JavaScript osv.); Övrigt
el: Δυνατότητες προγραμματισμού του ρομποτικού παιχνιδιού: Εφαρμογή κώδικα με μπλοκ; Προγραμματισμός με κουμπιά/επί της συσκευής; Μη προγραμματιζόμενο; Μόνο τηλεχειριστήριο; Συμβατό με Scratch; Προγραμματισμός με κείμενο (Python/JavaScript κ.λπ.); Άλλο
ru: Поддержка программирования роботизированной игрушки: Приложение для блочного программирования; Программирование кнопками/на устройстве; Не программируется; Только дистанционное управление; Совместимо со Scratch; Текстовое программирование (Python, JavaScript и др.); Другое
sl-SI: Podprto programiranje robotske igrače: Aplikacija za kodiranje z bloki; Gumbi / kodiranje na napravi; Ni mogoče programirati; Samo daljinski upravljalnik; Združljivo s programom Scratch; Tekstovno kodiranje (Python/JavaScript itd.); Drugo
tr: Robot oyuncak desteklenen programlama türü: Blok tabanlı kodlama uygulaması; Düğme/cihaz içi kodlama; Programlanamaz; Sadece uzaktan kumandalı; Scratch uyumlu; Metin tabanlı kodlama (Python/JavaScript vb.); Diğer
hu: Robotjáték programozhatósági támogatása: Blokkalapú kódoló app; Gombos / eszközön történő kódolás; Nem programozható; Csak távirányításos; Scratch-kompatibilis; Szöveges kódolás (Python/JavaScript stb.); Egyéb
es: Se admite la programación de juguetes robóticos: App de programación por bloques; Botón/programación en el dispositivo; No programable; Solo control remoto; Compatible con Scratch; Programación basada en texto (Python/JavaScript, etc.); Otro
zh-CN: 机器人玩具编程支持: 基于积木的编程应用; 按钮/设备端编程; 不可编程; 仅限遥控; 兼容 Scratch; 基于文本的编程（Python/JavaScript 等）; 其他
ro-RO: Programare acceptată pentru jucăria robotică: Aplicație de codare bazată pe blocuri; Buton/Codare pe dispozitiv; Neprogramabil; Doar cu telecomandă; Compatibil cu Scratch; Codare bazată pe text (Python/JavaScript etc.); Altele
nb: Støtter programmering av robotleker: Blokkbasert kodingsapp; Knapp / koding på enheten; Ikke programmerbar; Kun fjernkontroll; Scratch-kompatibel; Tekstbasert koding (Python/JavaScript osv.); Annet
zh-TW: 支援機器人玩具程式設計: 區塊程式設計 app; 按鈕/裝置上程式設計; 不可程式化; 僅支援遙控; 相容於 Scratch; 文字程式設計 (Python/JavaScript 等); 其他
da: Understøttelse af programmering af robotlegetøj: Blokbaseret kodningsapp; Knap/kodning på enhed; Ikke programmerbar; Kun fjernbetjening; Scratch-kompatibel; Tekstbaseret kodning (Python/JavaScript m.m.); Andet
lt-LT: Robotinio žaislo palaikomas programavimas: Programėlė programavimui blokais; Programavimas mygtukais / įrenginyje; Neprogramuojamas; Tik nuotolinis valdymas; Suderinama su „Scratch“; Tekstinis programavimas (Python, JavaScript ir kt.); Kita
fr: Programmation prise en charge par le jouet robotisé: Appli de codage par blocs; Codage par bouton/sur l’appareil; Non programmable; Télécommande uniquement; Compatible avec Scratch; Codage textuel (Python/JavaScript/etc.); Autre
nl: Robotisch speelgoed programmering ondersteund: Blokgebaseerde codeer-app; Knop/coderen op apparaat; Niet programmeerbaar; Alleen afstandsbediening; Compatibel met Scratch; Op tekst gebaseerde codering (Python/JavaScript, enz.); Overige